# 求助陈版主，三包费的疑问

提问人：liuweisheng 时间：2022-12-03 10:43:28
A公司销售B公司一批商品，售价 1000 万元，B公司代付了三包费 30 万元，B公司开票给A公司。所有款项均为支付。那么A公司是挂账B公司应收 1000 万元同时挂账应付 30 万元，还是A公司挂账应收B公司 970 万元。谢谢版主解惑。

回答人：chenyiwei
考虑双方有无净额结算安排。即对照《企业会计准则第 37 号——金融工具列报（ 2017 年修订）》第五章的两个条件是否同时成立来判断。